ACORDAO-COMPLETO-2356111

ACÓRDÃO DE RELAÇÃO

ACÓRDÃO DE RELAÇÃO 4038/2019 ATA 20/2019 - SEGUNDA CÂMARA

Acórdão 4038/2019-TCU-Segunda Câmara
Os Ministros do Tribunal de Contas da União, reunidos em Sessão de 2ª Câmara, ACORDAM, por unanimidade, com fundamento nos arts. 1º, V, e 39, I, da Lei nº  8.443, de 1992, c/c os arts. 1º, VIII, 143, II, 259, I, e 260, § 5º, do Regimento Interno do TCU, aprovado pela Resolução nº 246, de 2011, e art. 7º da Resolução TCU nº 206, de 2007, em considerar prejudicadas, por perda de objeto, as apreciações da legalidade, para fins de registro, dos atos de admissão de pessoal relacionados no item 1.1 deste Acórdão, diante da cessação dos efeitos financeiros dos respectivos atos, de acordo com os pareceres emitidos nos autos:
1. Processo TC-Processo 010.899/2019-7 (ATOS DE ADMISSÃO) 
	1.1. Interessados: João Gabriel Lopes Siqueira Pietracatelli (CPF XXX.982.108-XX) ; João Gabriel Mendonca Albuquerque (CPF XXX.801.961-XX) ; João José Vieira (CPF XXX.591.823-XX) ; João Maria de Melo Freire (CPF XXX.924.214-XX) ; João Neres Lanes Junior (CPF XXX.867.422-XX) ; João Neto de Sousa Silva (CPF XXX.425.551-XX) ; João Paulo Arruda Feitosa (CPF XXX.893.822-XX) ; João Paulo Gomes de Sousa (CPF XXX.119.381-XX) ; João Paulo Lima da Silva (CPF XXX.173.874-XX) ; João Pedro Cruz Laguardia (CPF XXX.765.486-XX) ; João Thiago Santos da Silva (CPF XXX.756.744-XX) ; João Victor Meira do Carmo (CPF XXX.224.041-XX) ; João Vitor Machado Menegussi (CPF XXX.101.697-XX) ; Joaquim Coimbra Martins da Silva (CPF XXX.679.167-XX) ; Joaquim Ferreira de Lima Neto (CPF XXX.948.812-XX) ; Joecila Cordeiro Cantanhede (CPF XXX.429.573-XX) ; Joji Kussunoki Filho (CPF XXX.872.328-XX) ; Jonas Ramos dos Santos (CPF XXX.352.482-XX) ; Jonas dos Santos Silva (CPF XXX.338.494-XX) e Jonatan Heleno Jeske Ehlert (CPF XXX.447.020-XX) .
	1.2. Entidade: Fundação Instituto Brasileiro de Geografia e Estatística – IBGE.
	1.3. Relator: Ministro-Substituto André Luís de Carvalho.
	1.4. Representante do Ministério Público: Procuradora-Geral Cristina Machado da Costa e Silva.
	1.5. Unidade Técnica: Secretaria de Fiscalização de Pessoal (Sefip) .
	1.6. Representação legal: não há.
	1.7. Determinações/Recomendações/Orientações: não há.

Segunda Câmara

Fundação Instituto Brasileiro de Geografia e Estatística - IBGE.

João Gabriel Lopes Siqueira Pietracatelli (CPF XXX.982.108-XX); João Gabriel Mendonca Albuquerque (CPF XXX.801.961-XX); João José Vieira (CPF XXX.591.823-XX); João Maria de Melo Freire (CPF XXX.924.214-XX); João Neres Lanes Junior (CPF XXX.867.422-XX); João Neto de Sousa Silva (CPF XXX.425.551-XX); João Paulo Arruda Feitosa (CPF XXX.893.822-XX); João Paulo Gomes de Sousa (CPF XXX.119.381-XX); João Paulo Lima da Silva (CPF XXX.173.874-XX); João Pedro Cruz Laguardia (CPF XXX.765.486-XX); João Thiago Santos da Silva (CPF XXX.756.744-XX); João Victor Meira do Carmo (CPF XXX.224.041-XX); João Vitor Machado Menegussi (CPF XXX.101.697-XX); Joaquim Coimbra Martins da Silva (CPF XXX.679.167-XX); Joaquim Ferreira de Lima Neto (CPF XXX.948.812-XX); Joecila Cordeiro Cantanhede (CPF XXX.429.573-XX); Joji Kussunoki Filho (CPF XXX.872.328-XX); Jonas Ramos dos Santos (CPF XXX.352.482-XX); Jonas dos Santos Silva (CPF XXX.338.494-XX) e Jonatan Heleno Jeske Ehlert (CPF XXX.447.020-XX).

ANDRÉ DE CARVALHO

não há.

ATOS DE ADMISSÃO (ADS)

Secretaria de Fiscalização de Pessoal (Sefip).